最高法院刑事判決　　　　　　　　　 111年度台上字第3649號
上　訴　人　李柏廷


上列上訴人因違反毒品危害防制條例案件，不服臺灣高等法院臺
南分院中華民國111年4 月11日第二審判決（111年度上訴字第65
號，起訴案號：臺灣臺南地方檢察署110 年度偵字第3130、5686
號），提起上訴，本院判決如下：
    主  文
上訴駁回。
    理  由
一、依刑事訴訟法第377 條規定，提起第三審上訴，應以原判決
    違背法令為理由，係屬法定要件；而上訴第三審法院之案件
    ，是否以判決違背法令為上訴理由，應就上訴人之上訴理由
    書狀加以審查。如果上訴理由書狀並未具體指摘原判決不適
    用何種法則或如何適用不當，或所為指摘，顯與法律規定得
    為第三審上訴理由之違法情形不相適合時，均應認其上訴為
    不合法律上之程式，予以駁回。
二、本件原審經審理結果，認為上訴人李柏廷有如原判決犯罪事
    實欄所載之犯行明確，因而撤銷第一審關於上訴人部分不當
    之科刑判決，改判仍論處上訴人共同運輸第二級毒品罪刑，
    已詳敘調查、取捨證據之結果及憑以認定犯罪事實之心證理
    由。
三、刑之量定及是否宣告緩刑，均屬事實審法院得依職權裁量範
    疇，原判決對上訴人請求判處2 年以下有期徒刑，並宣告緩
    刑乙節，業已說明：上訴人共同運輸第二級毒品大麻入境，
    助長毒品擴散氾濫，犯罪惡性非輕，考量上訴人運輸毒品的
    數量非鉅，經適用毒品危害防制條例第17條第1 項及刑法第
    59條規定減輕並遞減其刑後，客觀上已無過重；且上訴人之
    犯行事證明確，竟曾於警詢中否認犯罪，相較於同案被告蔡
    佳富到案後始終坦承犯罪而言，顯較心存僥倖；又據上訴人
    所供述，伊手機內有部分訊息係向上游聯繫大麻之對話，可
    見其平日與毒品牽連非淺，因認本件不宜對上訴人宣告2 年
    以下之有期徒刑，且所宣告的刑罰仍有執行的必要，也不宜
    宣告緩刑，爰量處有期徒刑2年2月等旨，於法核無違誤。上
    訴意旨猶謂上述對話訊息是蔡佳富委託上訴人販賣大麻，但
    上訴人並未參與，亦無施用毒品之習慣，而上訴人於警詢時
    確實不知包裹內容，並非否認犯運輸毒品罪云云，核係空言
    翻異其前於原審之自白，並以自我之說詞，就屬原審量刑職
    權之適法行使及原判決已說明事項，徒憑己見，任意指摘，
    要難謂為適法之第三審上訴理由。是本件上訴不合法律上之
    程式，應予駁回。
據上論結，應依刑事訴訟法第395條前段，判決如主文。
中    華    民    國   111    年    7     月    27    日
                  刑事第九庭審判長法  官  蔡  彩  貞  
                                  法  官  鄧  振  球  
                                  法  官  梁  宏  哲  
                                  法  官  周  盈  文  
                                  法  官  蔡  廣  昇  
本件正本證明與原本無異
                                  書記官
中    華    民    國   111    年    8     月    2     日